【裁判字號】    98,交聲,771
【裁判日期】    980227
【裁判案由】    聲明異議
【裁判全文】
臺灣臺中地方法院交通事件裁定        98年度交聲字第771號
原處分機關  交通部公路總局臺中區監理所
異  議  人
即受處分人  甲○○
上列異議人即受處分人因違反道路交通管理處罰條例案件，對於
交通部公路總局臺中區監理所於民國九十八年二月十八日所為之
處分（原處分案：中監違字第裁六０－Ｇ九Ｈ００九一五四號裁
決書）聲明異議，本院裁定如下：
    主    文
異議駁回。
    理    由
一、原處分機關略以：異議人即受處分人（下稱受處分人）甲○
    ○所有之車牌號碼Ｍ二－一二九六號自小客車，於民國九十
    七年十二月十八日十七時一分許，行經臺中市○○路與東大
    路口設有燈光號誌管制之交岔路口時，因「駕車行經有燈光
    號誌管制之交岔路口闖紅燈」之違規事實，經臺中市警察局
    交通隊警員以中市警交字第Ｇ九Ｈ００九一五四號舉發違反
    道路交通管理事件通知單逕行舉發。受處分人於期限內到案
    申訴，原處分機關以違規事實明確，遂於九十八年二月十八
    日以中監違字第裁六０－Ｇ九Ｈ００九一五四號裁決書裁處
    罰鍰新臺幣（下同）二千七百元整（已繳納），並依第六十
    三條記違規點數三點，逾期則依裁決書處罰主文規定裁處，
    於法並無不合等語。
二、本件異議意旨略以：受處分人確實有於上開時間，駕駛車號
    Ｍ二－一二九六號自小客車，行經臺中市○○路與東大路口
    時，惟伊並未闖越紅燈，伊所駕車輛在被舉發路口僅係利用
    同向紅燈且不影響他人通行時，自慢車道迴轉，而慢車道並
    無禁止迴轉，故受處分人認為並無闖紅燈之情，自不應以闖
    紅燈之處分為之，爰請求撤銷原處分等語。
三、按車輛面對圓形紅燈表示禁止通行，不得超越停止線或進入
    路口，道路交通標誌標線號誌設置規則第二百零六條第一項
    第五款定有明文；汽車駕駛人，行經有燈光號誌管制之交岔
    路口闖紅燈者，處新臺幣一千八百元以上五千四百元以下罰
    鍰，並記違規點數三點，道路交通管理處罰條例第五十三條
    第一項、第六十三條第一項第三款分別定有明文。另者，道
    路交通標誌標線設置規則第二０六條第一項第五款：「車輛
    面對圓形紅燈表示禁止通行，不得超越停止線或進入路口。
    」，據此，車輛面對圓形紅燈時闖紅燈之認定敘述如后：車
    輛面對圓形紅燈時仍逕予穿越路口至銜接路段，含左轉、直
    行、『迴轉』及右轉（依箭頭綠燈允許行駛者除外）即視為
    闖紅燈之行為。且該路口慢車道設有禁止左轉標誌，禁止車
    輛在該路口左（迴）轉，亦經交通部八十二年四月二十二日
    交路字第００九八一一號函釋在案。
四、經查：
（一）受處分人於上開時、地，駕駛車號Ｍ二－一二九六號自小
      客車，因「駕車行經有燈光號誌管制之交岔路口闖紅燈」
      之違規事實，業經臺中市警察局交通隊警員以中市警交字
      第Ｇ九Ｈ００九一五四號舉發違反道路交通管理事件通知
      單逕行舉發，受處分人於期限內到案申訴，經原處分機關
      向原舉發機關函查後，認違規情節屬實，而於九十八年二
      月十八日以中監違字第裁六０－Ｇ九Ｈ００九一五四號裁
      決書裁處罰鍰新臺幣二千七百元，並依第六十三條記違規
      點數三點，逾期則依裁決書處罰主文規定裁處等情，此有
      臺中市警察局交通隊九十八年一月十四日中市警交字第Ｇ
      九Ｈ００九一五四號舉發違反道路交通管理事件通知單、
      臺中市警察局九十八年二月五日中市警交字第０九八００
      ０八一０七號函、交通部公路總局臺中區監理所中監違字
      第裁六０－Ｇ九Ｈ００九一五四號違反道路交通管理事件
      裁決書影本各一紙及科學採證照片二張附卷可稽，自堪先
      認定屬實。
（二）至受處分人雖以前情置辯。惟查，受處分人所駕駛之車輛
      乃於路口號誌已轉變為紅燈啟動後十四點二秒，仍超越停
      止線往左側移動，亦即已有闖紅燈駛越停止線進入路口之
      情，並於紅燈啟動十五點二秒後，逕予穿越路口迴轉等情
      ，此有受處分人違規地點之科學採證照片二張附卷足證，
      復為受處分人所不爭執，揆諸上開說明，則受處分人上開
      駕駛車輛面對圓形紅燈時仍逕予穿越路口至銜接路段之迴
      轉行為，自確已屬闖越紅燈之違規行為無疑。況查，該路
      口設有禁止迴轉標誌之情，亦有上開採證照片二張存卷足
      參，則該路口確有禁止車輛迴轉（包含快車道及慢車道）
      之標示，是以，受處分人辯稱伊係利用同向紅燈，不影響
      他人通行時，自慢車道迴轉，且慢車道並沒有禁止迴轉云
      云，自非足採。綜上，受處分人於上開時、地確有闖紅燈
      之違規事實，堪認無疑。
五、基上，原處分機關以受處分人「駕車行經有燈光號誌管制之
    交岔路口闖紅燈」之違規事實，裁處受處分人違反道路交通
    管理處罰條例第五十三條第一項、第六十三條第一項第三款
    ，裁處罰鍰二千七百元並記違規點數三點，逾期則依裁決書
    處罰主文規定裁處，核無違誤，本件受處分人之聲明異議為
    無理由，應予駁回。
據上論斷，應依道路交通管理處罰條例第八十七條第二項，道路
交通案件處理辦法第十九條，裁定如主文。
中    華    民    國    98    年     2    月    27    日
                  臺灣臺中地方法院交通法庭
                            法  官  許惠瑜
上正本證明與原本無異。
如不服本裁定，應於送達後五日內，向本院提出抗告狀。
                            書記官  楊家印
中    華    民    國    98    年    2     月    27    日


司法院資訊處製作；財團法人民間司法改革基金會備份。
